【裁判字號】    98,交聲,4040
【裁判日期】    981228
【裁判案由】    違反道路交通管理處罰條例聲明異議
【裁判全文】
臺灣臺北地方法院交通事件裁定        98年度交聲字第4040號
原處分機關  交通部公路總局臺北區監理所
異  議  人  乙○○
即受處分人
上列異議人即受處分人因違反道路交通管理處罰條例案件，對於
交通部公路總局臺北區監理所於民國98年10月5 日所為北監自裁
字第裁40-AEW692833號處分（原處分案號：臺北市政府警察局北
市警交字第AEW692833 號），聲明異議，本院裁定如下：
    主  文
異議駁回。
    理  由
一、按汽車駕駛人，行經有燈光號誌管制之交岔路口闖紅燈者，
    處新臺幣（下同）1 千8 百元以上5 千4 百元以下罰鍰，有
    前開情形者，記違規點數3 點；又汽車駕駛人，駕駛汽車有
    違反道路交通管理處罰條例之行為，經交通勤務警察或依法
    令執行交通稽查任務人員制止時，不聽制止或拒絕停車接受
    稽查而逃逸者，除按各該條規定處罰外，處3 千元以上6 千
    元以下罰鍰，有前開情形者，記違規點數1 點；道路交通管
    理處罰條例第53條第1 項、第63條第1 項第3 款、第60條第
    1 項、第63條第1 項第1 款分別定有明文。
二、本件受處分人即異議人乙○○登記名義之車牌號碼0407-HC
    號自用小客車，於民國98年8 月13日晚間9 時3 分許，沿臺
    北市○○○路北往南方向行駛，行經臺北市○○○路與長安
    東路口時，適復興北路方向號誌為紅燈，竟仍強行迴轉復興
    北路南往北方向行駛，違反道路交通管理處罰條例第53條第
    1 項之規定，經臺北市政府警察局松山分局松山交通分隊警
    員當場指揮攔停，但該車駕駛人拒絕停車接受稽查，於通知
    單上所載應到案日期前向原處分機關提出申訴，經原舉發單
    位調查結果，仍因該車有上開違規之行為而認應裁罰受處分
    人，原處分機關乃依同上規定，分別裁處受處分人罰鍰2 千
    7 百元、3 千元，並依同條例第63條第1 項第3 款、第1 款
    規定，分別記違規點數3 點、1 點等情，有臺北市政府警察
    局舉發違反道路交通管理事件通知單、臺北市政府警察局松
    山分局書函、交通部公路總局臺北區○○○○○道路交通管
    理事件裁決書在卷可按。
三、受處分人異議意旨略以：(一)伊當時未駕車行經該地，懷疑警
    員是否認錯車牌；(二)且舉發單位未提出任何影像或證據，舉
    發不當云云。
四、本院經查：
  (一)受處分人係車牌號碼0407-HC 號自用小客車之登記名義人，
    此為受處分人所不爭。據證人甲○○即舉發本件交通違規事
    件之臺北市政府警察局松山分局交通分隊警員到庭證稱：「
    當時我在復興北路長安東路的東北角加油站那邊執行取締違
    規的任務，有1 台紅色的車輛在復興北路、長安東路口北往
    北紅燈迴轉，當時復興北路上有4 個車道，我走到第2 、3
    車道中間拿指揮棒加上吹哨音攔停他，那台車輛看到我走過
    去有減速我以為他要停車，但他繞過我繼續往前開，他在敦
    化北路的巷口紅燈右轉就開走了，我就回頭看車號把車號記
    下來回去對上開告發單告發」、「（問：當時路上的路燈的
    情形是否可以清楚看見車牌號碼？）可以」等情至為明確；
    受處分人亦承認：「我的車是紅色的」等情屬實；核與臺北
    市政府警察局松山分局98年9 月21日北市警松分文字第0983
    2103700 號函敘明：「查旨揭車輛於98年08月13日21時03分
    ，沿本市○○○路北往南行駛，行至長安東路時，外口交通
    號誌燈為紅燈，逕自紅燈迴轉復興北路往北行駛……本分局
    交通分隊值勤員警發現以指揮棒配合哨音示意該車停車受檢
    ，惟該車見狀拒絕停車接受稽查而加速逃逸……經查核車籍
    資料後據以逕行舉發……本案係行駛中違規無法立即攝影拍
    照及提供蒐證資料」綦詳。受處分人徒以警員未提出攝影或
    錄影證據而試圖卸責，自非的論。證人甲○○目睹之違規情
    形實無不可信之處。
  (二)受處分人雖辯稱於前揭時間未駕車行經該路口云云，惟經本
    院查詢受處分人聲明異議狀所載之行動電話門號0000000000
    號之基地台位置，該支行動電話門號於98年8 月13日同日晚
    間7 時02分許之通話基地台位置在臺北市○○○路○ 段176
    號7 樓範圍內，同日晚間8 時5 分許之通話位置在臺北市○
    ○○路○ 段181 號12樓之範圍內，於同日晚間9 時13分許之
    通話基地台位置則移動至臺北市○○○路○ 段1 號範圍內，
    此3 點均在臺北市○○○路與長安東路口附近，且移動相對
    方位係往南再往北，恰與警員目擊車牌號碼0407-HC 號自用
    小客車本沿臺北市○○○路北往南方向、逕違規迴轉南往北
    方向行駛之行向，不謀而合。況受處分人陳報之工作處所在
    臺北市○○○路13段178 號1 樓，亦據安聯人壽保險股份有
    限公司回函屬實，確在違規地點附近，則受處分人於當日晚
    間駕車行經臺北市○○○路與長安東路口，亦屬合理。受處
    分人空言辯稱未駕車行經該處云云，但迄未提出任何證據足
    以證明其當時行進路線，實難逕為有利於受處分人之認定。
  (三)蓋按道路交通管理處罰條例第85條第1 項規定：「本條例之
    處罰，受舉發違反道路交通管理事件之受處罰人，認為受舉
    發之違規行為應歸責他人者，應於舉發違反道路交通管理事
    件通知單應到案日期前，檢附相關證據及應歸責人相關證明
    文件，向處罰機關告知應歸責人，處罰機關應即另行通知應
    歸責人到案依法處理。逾期未依規定辦理者，仍依本條例各
    該違反條款規定處罰」。因此，倘受處分人主張其登記名義
    之車牌號碼0407-HC 號自用小客車於前揭時、地非由其本人
    駕駛，應由其檢附相關證據，告知原舉發單位。然受處分人
    自稱：「今年8 月應該是沒有借給別人開過」，又未提出相
    關證據主張當天該車係由他人駕駛，自不得卸免己責。
  (四)從而，原處分機關認定受處分人於前開時、地有闖紅燈迴轉
    及拒絕停車接受稽查而逃逸之行為，應堪認定，而依據首開
    道路交通管理處罰條例之規定，分別裁處罰鍰2 千7 百元、
    3 千元，分別記違規點數3 、1 點無不當。本件異議為無理
    由，應予駁回。
五、據上論斷，應依道路交通案件處理辦法第19條，裁定如主文
    。
中    華    民    國    98    年    12    月    28    日
                  交通法庭  法  官  林晏如
上正本與原本無異。
如不服本裁定，應於送達後5 日內向本院提出抗告狀。
                            書記官  楊盈茹
中    華    民    國    98    年    12    月    28    日

司法院資訊處製作；財團法人民間司法改革基金會備份。
